【裁判字號】    99,審易,814
【裁判日期】    991230
【裁判案由】    傷害等
【裁判全文】
臺灣桃園地方法院刑事判決             99年度審易字第814號
公  訴  人  臺灣桃園地方法院檢察署檢察官
被      告  吳哲銓
上列被告因傷害等案件，經檢察官提起公訴（98年度偵字第1587
2 號），被告於本院準備程序進行中，就被訴事實為有罪之陳述
，經本院告知簡式審判程序意旨，並聽取公訴人及被告之意見後
，本院裁定改依簡式審判程序審理，茲判決如下：
    主      文
吳哲銓以強暴、脅迫使人行無義務之事，處有期徒刑貳月，如易
科罰金，以新臺幣壹仟元折算壹日；又犯毀損他人物品罪，處有
期徒刑貳月，如易科罰金，以新臺幣壹仟元折算壹日；又傷害人
之身體，處有期徒刑貳月，如易科罰金，以新臺幣壹仟元折算壹
日；應執行有期徒刑肆月，如易科罰金，以新臺幣壹仟元折算壹
日。
    事實及理由
一、犯罪事實：吳哲銓於民國98年7 月13日上午8 時許，站在桃
    園縣桃園市○○街與永星街口上，持其拾得足供做兇器使用
    之拔釘器1 支，基於毀損、以強暴、脅迫使人行無義務之事
    及傷害之犯意，接續為下列犯行：(一)吳哲銓持上開拔釘器喝
    令林周新下車，並持該拔釘器打破由林周新所駕駛車牌號碼
    5L－6811號自用小客車之前方、左後方與後方玻璃，雖林周
    新因而將錢包與手機留在車上並離開現場，但返回原處時，
    發現錢包與手機仍留在車上，並無短少；(二)吳哲銓持上開拔
    釘器喝令張志上下車，並持該拔釘器打破由張志上所駕駛車
    牌號碼G9－7589號自用小客車之前方擋風玻璃（毀損部分未
    據告訴、起訴），雖張志上因而將錢包留在車上並離開現場
    ，惟返回原處時，發現錢包仍留在車上，並無短少；(三)吳哲
    銓持上開拔釘器喝令張佩佩下車，惟張佩佩因害怕並未下車
    而未遂，其遂持該拔釘器打破由張佩佩所駕駛車牌號碼7G－
    1857號自用小客車之左方與後方玻璃，張佩佩因而受有左上
    肢多處玻璃碎片併表淺性傷口及皮下瘀血之傷害；(四)吳哲銓
    持上開拔釘器喝令巫秀鳳下車，惟巫秀鳳當時因害怕並未下
    車而未遂，其遂持該拔釘器打破由巫秀鳳所駕駛車牌號碼L5
    －6901號自用小客車引擎蓋左前葉子板及前方玻璃；(五)吳哲
    銓持上開拔釘器喝令鄭進萬下車，惟鄭進萬因害怕並無下車
    而未遂，其遂持該拔釘器打破由鄭進萬所駕駛車牌號碼622
    －ME號（起訴書誤載為ME－622 號）自用小客車後方玻璃（
    毀損部分未據告訴、起訴）。嗣經警據報前往現場制伏，並
    當場扣得上開拔釘器1 支。
二、證據名稱：
  (一)被告吳哲銓於本院準備程序及審理中之自白。
  (二)證人即告訴人林周新、張佩佩、巫秀鳳於警詢、檢察官偵查
    及本院準備程序中之證述，證人即被害人張志上、鄭進萬於
    警詢、檢察官偵查及本院準備程序中之證述，證人莊協斌於
    檢察官偵查中之證述。
  (三)贓物認領保管單、被害人張佩佩之衛生署桃園醫院診斷證明
    書、桃園縣政府警察局桃園分局扣押筆錄、扣押物品目錄表
    、張佩佩之結帳工單、巫秀鳳之估價單、送貨單、估價單、
    行政院衛生署桃園療養院98年8 月12日桃療醫字第09800048
    13號函、99年4 月9 日桃療醫字第0990002203號函及檢送精
    神鑑定報告書各1 份、指認被告、兇器照片6 張、車損照片
    10張及扣案之拔釘器1 支。
  (四)臺灣高等法院被告前案紀錄表1 份。
三、核被告犯罪事實(一)所為，係犯刑法第304 條第1 項之以強暴
    、脅迫使人行無義務之事罪及同法第354 條之毀損罪；就犯
    罪事實(二)所為，係犯刑法第304 條第1 項之以強暴、脅迫使
    人行無義務之事罪；就犯罪事實(三)所為，係犯刑法第304 條
    第2 項、第1 項之以強暴、脅迫使人行無義務之事之強制未
    遂罪、同法第354 條之毀損罪及同法第277 條第1 項之傷害
    罪；就犯罪事實(四)所為，係犯刑法第304 條第2 項、第1 項
    之以強暴、脅迫使人行無義務之事之強制未遂罪及同法第35
    4 條之毀損罪；就犯罪事實(五)所為，係犯刑法第304 條第2
    項、第1 項之以強暴、脅迫使人行無義務之事之強制未遂罪
    。被告所為上述強制既遂及強制未遂犯行、毀損犯行，時間
    密接幾未中斷，所犯罪名均相同，顯均係基於單一決意下之
    接續行為，均為接續犯，分別僅論一強制罪、毀損罪。被告
    所犯上開強制罪、毀損罪及傷害罪三罪間，犯意各別、行為
    互異，自應予分論併罰。爰審酌被告之犯罪動機、目的、手
    段，犯後坦承犯行，態度良好，惟並未賠償被害人損失等一
    切情狀，各量處如主文所示之刑，並均諭知易科罰金之折算
    標準，並定其應執行之刑，及諭知易科罰金之折算標準。至
    扣案之拔釘器1 支，雖為被告本案犯罪所用之物，惟並非被
    告所有之物，業據被告於本院審理時供承在卷，亦非違禁物
    ，爰不予宣告沒收，附此敘明。
四、應適用之法條：刑事訴訟法第299 條第1 項前段、第273 條
    之1 第1 項、第310 條之2 、第454 條第1 項，刑法第304
    條第1 項第2 項、第354 條、第277 條第1 項、第41條第1
    項前段、第51條第5 款。
五、如不服本判決，得自收受送達之翌日起10日內向本院提出上
    訴狀（應附繕本），其未敘述上訴理由者，應於上訴期間屆
    滿後20日內補提理由書狀於本院，上訴於臺灣高等法院。
本案經檢察官王碩志到庭執行職務。
中    華    民    國    99    年    12    月    30    日
                  刑事庭        法  官  潘怡華
以上正本證明與原本無異。
如不服本判決應於收受判決後10日內向本院提出上訴書狀，並應
敘述具體理由。其未敘述上訴理由者，應於上訴期間屆滿後20日
內向本院補提理由書( 均須按他造當事人之人數附繕本) 「切勿
逕送上級法院」。
                                書記官  郭怡君
中    華    民    國    99    年    12    月    30    日
附錄本案論罪科刑法條：
刑法第304 條
以強暴、脅迫使人行無義務之事或妨害人行使權利者，處3 年以
下有期徒刑、拘役或300 元以下罰金。
前項之未遂犯罰之。
刑法第354條
毀棄、損壞前二條以外之他人之物或致令不堪用，足以生損害於
公眾或他人者，處2 年以下有期徒刑、拘役或500 元以下罰金。
刑法第277條
傷害人之身體或健康者，處3 年以下有期徒刑、拘役或1 千元以
下罰金。
犯前項之罪因而致人於死者，處無期徒刑或7 年以上有期徒刑；
致重傷者，處3 年以上10年以下有期徒刑。

司法院資訊處製作；財團法人民間司法改革基金會備份。
